【裁判字號】    90,毒抗,181
【裁判日期】    900315
【裁判案由】    毒品危害防制條例
【裁判全文】
臺灣高等法院刑事裁定                            九十年度毒抗字第一八一號
    抗  告  人  甲○○
    即受處分人
右列抗告人因違反毒品危害防制條例案件，不服臺灣桃園地方法院，中華民國九十年
二月十三日裁定（九十年度毒聲字第五九九號）提起抗告，本院裁定如左：
    主      文
抗告駁回。
    理      由
一、檢察官聲請意旨略以：受處分人張恆誌前因施用毒品案件，經臺灣桃園地方法院
    以八十九年度毒聲字第四七二一號裁定停止戒治，所餘期間並宣付保護管束，惟
    受處分人竟於保護管束期間，有施用第一級毒品之行為，其違反保護管束應遵守
    事項情節至重大，爰檢附相關執行案卷，依毒品危害防制條例第二十二條第二項
    之規定（聲請書贅載第二十條第四項），聲請撤銷停止戒治，令入戒治處所施以
    強制戒治云云。
二、原法院裁定意旨略以：受處分人張恆誌前因施用毒品案件，經本院於民國（下同
    ）八十九年七月十五日以八十九年度毒聲字第四七二一號裁定停止戒治，所餘期
    間並宣付保護管束，惟受處分人竟於保護管束期間，有施用第一級毒品之行為，
    有臺灣檢驗科技股份有限公司八十九年十二月二十六日濫用藥物尿液檢驗報告乙
    紙在卷可參，其違反保護管束應遵守事項情節重大，檢察官檢附相關執行案卷，
    依毒品危害防制條例第二十二條第二項之規定，聲請撤銷停止戒治，令入戒治處
    所施以強制戒治，經核於法要無不合，應依毒品危害防制條例第二十二條第二項
    ，裁定撤銷停止戒治，並令入戒治處所施以強制戒治。
三、抗告意旨略以：抗告人於檢驗前因身體不適罹患感冒，自行至西藥房購買成藥服
    用，於檢驗時忘記告訴觀護人，致檢驗出有毒品成分，並非抗告人有施用毒品之
    行為，觀護人及檢察官未查上情，原審據以裁定停止戒治，顯有未洽云云。惟查
    ：受處分人於八十九年十二月十五日至臺灣桃園地方法院檢察署報到，於受保護
    管束人尿液檢體監管紀錄表上，已自行填載並無服藥之情形，有受保護管束人尿
    液檢體監管紀錄表在卷可查，是該次尿液係依法定程序取得，而所採集尿液經以
    初步檢驗ＥＩＡ酵素免疫分析法，及確認檢驗ＧＣ／ＭＳ氣相層析質譜儀法檢驗
    結果，確有嗎啡陽性反應，有臺灣檢驗科技股份有限公司八十九年十二月二十六
    日濫用藥物尿液檢驗報告一紙在卷可參，再被告亦書具自白狀陳明在十二月十二
    日與老婆吵架一時心煩而吸毒，自知檢查出來結果如何，是被告顯有吸毒情形，
    而非抗告狀所陳之感冒服用成藥，則抗告人應確有再施用第一級毒品之犯行，堪
    可認定。抗告意旨徒以上開理由，指摘原裁定不當，非有理由，應予駁回。
據上論斷，依刑事訴訟法第四百十二條，裁定如主文。
中        華        民        國      九十      年    三    月  十五    日
                             臺灣高等法院刑事第七庭
                                 審判長法  官  吳  啟  民
                                       法  官  林  瑞  斌
                                       法  官  施  俊  堯
右正本證明與原本無異。
不得再抗告。
                                       書記官  顏  志  豪
中        華        民        國      九十      年    三    月  十六    日


司法院資訊處製作；財團法人民間司法改革基金會備份。
